# 收购增值

提问人：chw123 时间：2010-08-09 17:34:19
X上市公司，非同一控制下合并收购了另一公司，评估增值的房产 是否需要在合并报表时确认递延所得税负债？若需要确认，那么对应科目是什么，为什么？

回答人：chenyiwei
准则中对此问题的规定相对还是比较清楚的。请说明该交易有无特殊背景从而引起了该项关注。另外，需关注该房屋税前可扣除折旧的计算基础是原先的原值还是购买日的公允价值。

回答人：chenyiwei
回复 报纸 chw123 的帖子未来随着B公司开发产品的销售逐步转销递延所得税负债时：借记递延所得税负债，贷记所得税费用；同时借记资产减值损失，贷记商誉。 根据企业合并准则规定，非同一控制下企业合并中取得被购买方可辨认资产、负债的初始计量系以购买日的公允价值为基础确定。由于这0.125亿元并非开发成本的公允价值的组成部分，所以不能计入开发成本中。 对于涉及递延所得税项目的处理，需要严格注意区分“税前数”和“税后数”的概念。税前数和税后数不能直接相加或者相减。一般的资产、负债的成本和帐面价值都是“税前数”。

回答人：chenyiwei
回复 7 楼 chw123 的帖子 1 、商誉应当是实际交易价格与可辨认净资产公允价值之间的差额，从会计计量角度说，不存在单独确定公允价值的问题。 2 、商誉不能摊销，只能作减值测试。商誉更多地是与资产组或资产组组合相关，而资产组或资产组组合并不以法人作为边界。所以，子公司作为一个法人注销后，只要其所在资产组或资产组组合的各项资产和负债仍然保留在合并集团的本资产组或本资产组组合内，则对合并层面的商誉不产生影响。如果以后处置相关资产组或资产组组合时，商誉应当构成处置组的一部分，一并被处置。

回答人：chenyiwei
回复 9 楼 chw123 的帖子如果转让，则商誉应当一并转销，在计算转让损益时计入被转让资产的帐面价值中。 如果注销，则应考虑是否因为注销法人资格而导致重大的资产处置或者资产组划分的重新调整。如果只是法律形式变化（例如由子公司变为分公司），实质经营活动无变化的，则商誉在合并报表层面可以继续保留。